【裁判字號】    89,易,635
【裁判日期】    890516
【裁判案由】    妨害家庭
【裁判全文】
臺灣板橋地方法院刑事判決                          八十九年度易字第六三五號
    公  訴  人  臺灣板橋地方法院檢察署檢察官
    被      告  乙○○
右列被告因妨害家庭案件，經檢察官提起公訴（八十八年度偵字第一五三四ｏ號），
本院判決如左：
    主  文
乙○○無罪。
    理  由
一、公訴意旨略以：被告乙○○於八十七年十二月間，因與甲○○之妻王琇美有不正
    常往來關係，遭甲○○發覺後導致糾紛，乙○○因而心生不滿，遂透過王琇美放
    話恐嚇甲○○稱「要其小心，否則要找兄弟將甲○○做掉」等語，王琇美為避免
    事情愈鬧愈大，故未直接告知甲○○，僅將此情告知同事李廖秋月，嗣於同年十
    二月二十二日十六時許，甲○○前去臺北縣土城市土城工業區內九貿公司處等候
    王琇美下班時，經李廖秋月告知前開恐嚇之語，甲○○隨即向王琇美求證屬實，
    始悉上情，甲○○因而心生畏懼，致生危害於安全。案經被害人甲○○訴請偵辦
    ，因認被告涉犯刑法第三百零五條之恐嚇罪嫌云云。
二、公訴人認被告涉有前揭恐嚇罪嫌，無非以被告恐嚇之過程，業據告訴人於偵查中
    指訴歷歷，並經證人王琇美到庭證述屬實。至證人李廖秋月於偵查中雖證稱：伊
    並未聽聞王琇美所轉述乙○○恐嚇之語云云，惟證人李廖秋月嗣後復陳稱：前開
    乙○○恐嚇之語係王琇美直接告知甲○○云云，觀諸前開證詞，證人李廖秋月顯
    係為避免捲入本件糾紛方不願吐露實情，其證詞應係迴護之語，為其論罪依據。
三、訊據被告堅決否認有何恐嚇犯行，辯稱：伊與告訴人甲○○之妻王琇美間沒有不
    正常之關係，伊亦未透過王琇美恐嚇甲○○稱「要其小心，否則要找兄弟將甲○
    ○做掉」等語，是甲○○常打電話到伊家放話說要對伊不利，伊才打電話給王琇
    美要王女跟甲○○說不要再打電話給伊騷擾伊云云。
四、經查，
（一）告訴人於八十八年六月二十一日向檢察官告訴被告乙○○犯恐嚇罪時，係供訴
      稱﹕「乙○○於八十七年十二月間，叫兄弟來找我，這是我太太說的，另我與
      乙○○通電話時，他跟我說如果我再繼續打電話問他與我太太之間的事，就要
      叫我吃不完兜著走」云云（見一五三四ｏ號偵卷第三頁反面）。並未述及被告
      乙○○透過王琇美放話恐嚇伊稱「要其小心，否則要找兄弟將甲○○做掉」等
      語一節，迨至八十八年七月九日檢察官再行訊問時，始指稱被告乙○○有透過
      王琇美放話（要其小心，否則要找兄弟將甲○○做掉）恐嚇伊之情事，是告訴
      人嗣後之指訴是否係事後捏造﹖已非屬無疑。
（二）證人王琇美於偵查中，檢查官詢以「是否有跟李廖秋月說胡某要叫兄弟找尤某
      ﹖」，王女答稱「忘記了」（見前揭偵卷第十八頁正面）。又證人李廖秋月於
      偵查中堅稱並未聽到王琇美向其講述乙○○要找兄弟去找甲○○之事，且伊亦
      未將此事轉告甲○○云云（見前揭偵卷第三十三頁正面、第三十四頁正面）。
      又證人李廖秋月於檢察官詢以何意見﹖（指對甲○○供稱「八十七年十二月二
      十二日下午四點多，我去接我太太下班，李廖秋月碰到我時跟我說，胡某要找
      兄弟把我做掉，我才跟王女求證」云云之意見）係答稱「那些話是王女直接跟
      尤某講，我沒有講」云云（見前揭偵卷第三十四頁正面）。足見證人李廖秋月
      於本件從未供承有將告訴人所指訴之被告之「要其小心，否則要找兄弟將甲○
      ○做掉」之恐嚇言詞轉告告訴人之情事，是尚難僅憑告訴人之片面之詞，遽行
      認定證人李廖秋月有告訴人所稱將被告所言要找兄弟去找甲○○等語轉告告訴
      人之事實。
（三）本件告訴人係指訴被告要其妻王琇美放話恐嚇告訴人稱「要其小心，否則要找
      兄弟將甲○○做掉」等語，惟查，告訴人已供承其妻王琇美並未向其直接轉告
      前揭言詞，而是其妻王琇美講給證人李廖秋月聽，李廖秋月又自行講給告訴人
      聽，告訴人再向其妻王琇美求證，是顯然被告並未透過李廖秋月向告訴人放話
      ，且告訴人之妻王琇美亦未要求證人李廖秋月向告訴人放話，是證人李廖秋月
      縱使確曾擅自將被告所稱「要其小心，否則要找兄弟將甲○○做掉」等語講述
      給告訴人聽，此亦非被告之本意甚明，是證人李廖秋月縱有傳話之行為，亦顯
      已非被告直接或間接之恐嚇行為，自不能逕繩以被告恐嚇罪責。
五、按犯罪事實應依證據認定之，無證據不得推定其犯罪事實。刑事訴訟法第一百五
    十四條定有明文。又認定犯罪事實應依證據，為刑事訴訟法所明定，故被告否認
    犯罪事實所持之辯解，縱屬不能成立，仍非有積極證據足以證明其犯罪行為，不
    能遽為有罪之認定。又事實之認定，應憑證據，如未能發現相當證據，或證據不
    足以證明，自不能以推測或擬制之方法，以為裁判基礎。最高法院分別著有三十
    年度上字第一八三一號、四十年度台上字第八六號判例意旨可資參照。綜上所述
    ，本件查無任何積極證據足以證明被告有透過證人李廖秋月以「要其小心，否則
    要找兄弟將甲○○做掉」等語恐嚇告訴人之行為。此外，復查無其他積極證據足
    認被告有公訴人所指之恐嚇告訴人之情事，自不能僅憑告訴人之片面指訴，即遽
    以推測或擬制被告之犯行，是既不能證明被告犯罪，爰依法諭知被告無罪之判決
    。
據上論斷，應依刑事訴訟法第三百零一條第一項，判決如主文。
本案經檢察官洪家原到庭執行職務。
中      華      民      國      八十九    年      五    月      十六    日
                                      臺灣板橋地方法院刑事第五庭
                                          法  官  呂  安  樂
右正本證明與原本無異。
如不服本判決，應於判決送達後十日內向本院提出上訴狀 (應附繕本) ，上訴於
臺灣高等法院。
                                         書記官  陳   玉  嬋
中      華      民      國    八十九    年     五     月     十六   日


司法院資訊處製作；財團法人民間司法改革基金會備份。
